【裁判字號】    95,易緝,75
【裁判日期】    951027
【裁判案由】    詐欺
【裁判全文】
臺灣臺南地方法院刑事判決              95年度易緝字第75號
公  訴  人  臺灣臺南地方法院檢察署檢察官
被      告  甲○○
上列被告因詐欺案件，經檢察官聲請以簡易判決處刑（九十一年
度偵字第一二六一二號、九十二年度偵字第七０七三、八二一四
號、九十二年度偵緝字第一０五九、一二二七號），暨移請併案
審理（臺灣嘉義地方法院檢察署九十三年度偵字第四一八一號）
，本院認不宜逕以簡易判決處刑（九十三年度簡字第一０二八號
），改依通常程序審理，被告於準備程序中為有罪之陳述，本院
合議庭裁定由受命法官獨任進行簡式審判程序，判決如下：
    主  文
甲○○幫助意圖為自己不法之所有，以詐術使人將本人之物交付
，累犯，處有期徒刑肆月，如易科罰金，以銀元佰元折算壹日
。扣案之郵局存摺壹本沒收。
    事  實
一、甲○○前因妨害風化案件，經最高法院以八十一年度臺上字
    第六五０九號判決處有期徒刑五年六月確定，於民國八十二
    年二月四日入監執行，復於八十三年十二月二十二日假釋出
    監，所餘刑期付保護管束，並於八十七年五月十七日縮刑期
    滿，假釋未經撤銷，所餘刑期以已執行論。
二、詎甲○○不知警惕，雖預見提供自己所有之金融帳戶存摺、
    印章、金融卡暨密碼予他人使用，他人有可能利用其帳戶遂
    行犯罪行為，以避免暴露真實身分遭警查緝等情，竟仍基於
    縱若有人以其帳戶遂行詐欺取財犯行，亦不違反其本意之幫
    助犯意，於民國九十年十月前夕某日，在不詳地點，將其所
    有於八十九年四月間在白河郵局所申辦之郵政劃撥儲金帳號
    00000000號帳戶、白河郵局郵政存簿儲金局號00
    00000號、帳號0000000號帳戶及在臺新國際商
    業銀行嘉義分行所申辦之帳號0000000000000
    0號帳戶（起訴書漏載臺新國際商業銀行嘉義分行之帳戶）
    之存摺、印章、金融卡暨密碼，以每一帳戶新臺幣（下同）
    三至四千元之代價，均出租予某姓名不詳自稱「陳先生」之
    成年男子（另有綽號「小李」、「徒孫」，下稱「小李」）
    ，而以此一方式幫助他人實行犯罪。「小李」即與莊凱羽、
    林信良（前述二人業經臺灣高等法院臺南分院判決確定）、
    王棋鋒（原名王廷豪，業經本院判決確定）共同意圖為自己
    不法所有，基於詐欺取財之概括犯意聯絡，明知彼此均無銷
    售電腦及手機之真意，仍自九十年十月間起至九十一年六月
    二十四日止（起訴書載為自九十年十二月初起至九十一年一
    月底止），由「小李」以虛設之「寰宇國際資訊公司」（下
    稱寰宇公司）名義在網際網路上刊登銷售廣告，佯稱願以超
    低價格出售電腦及手機，連續使如附表所示之各被害人不知
    有詐，因此陷於錯誤，誤認寰宇公司係正當經營之公司，而
    分別依廣告上所載之門號0000000000號、000
    0000000號等行動電話號碼（其中00000000
    00號晶片卡係輪流插入手機序號00000000000
    0000號及000000000000000號行動電話
    中使用），與「小李」、莊凱羽或林信良聯絡，由「小李」
    自稱「李俊熙」或「陳主任」，莊凱羽自稱「張經理」，林
    信良自稱「甲○○」或「王老闆」，三人各以上揭稱謂輪流
    接聽電話分工合作，並與來電洽詢之各被害人於電話中口頭
    約定購買數量及價金後，使各被害人因而依渠等指示，在如
    附表所示之時間，將如附表所示之金額，分別匯入甲○○之
    上揭三帳戶內，或林武德（業經本院判決確定）在中國信託
    商業銀行嘉義分行申辦之帳號000000000000號
    帳戶內，再由莊凱羽、林信良或王棋鋒分持上揭帳戶之金融
    卡至各地之提款機提領詐得款項後，由莊凱羽、林信良、王
    棋鋒及「小李」朋分花用，且於各被害人付款後，均未實際
    出貨予各被害人，致各被害人因而受有損害。經警循線查悉
    上情，並扣得甲○○所有上揭郵局存摺一本。
三、案經林贊煇、丙○○、戊○○訴由內政部警政署刑事警察局
    偵九隊、卯○○訴由高雄市政府警察局小港分局、庚○○訴
    由臺南縣警察局刑警隊分別報請臺灣臺南地方法院檢察署檢
    察官偵查，及乙○○訴由臺灣高雄地方法院檢察署檢察官偵
    查後呈請臺灣高等法院檢察署檢察長令轉臺灣臺南地方法院
    檢察署檢察官偵查後，聲請以簡易判決處刑，並經臺灣嘉義
    地方法院檢察署檢察官移請併案審理。
    理  由
一、本案被告甲○○所犯係死刑、無期徒刑、最輕本刑為三年以
    上有期徒刑以外之罪，亦非屬高等法院管轄之第一審案件，
    其於準備程序程序進行中就被訴事實為有罪之陳述，經法官
    告知簡式審判程序之旨，並聽取公訴人及被告之意見後，由
    合議庭裁定進行簡式審判程序，故不受同法第一百五十九條
    第一項、第一百六十一條之二、第一百六十一條之三、第一
    百六十三條之一及第一百六十四條至第一百七十條所規定證
    據能力認定及調查方式之限制，合先敘明。
二、上揭犯罪事實，迭據被告甲○○於檢察官偵訊、本院準備程
    序及審理中坦承不諱，且經證人即如附表所示之被害人寅○○、林贊煇、戊○○、癸○○、辰○○、子○○、丙○○、
    己○○、辛○○、蔡銘誠、乙○○、庚○○、壬○○、丑○○及丁○○共十五人分於警詢、偵訊或本院訊問中證述綦詳
    ，並有被告上揭郵局局號0000000號、帳號0000
    000號帳戶開戶基本資料（本院簡字卷第八四至八五頁）
    、客戶歷史交易清單（臺南縣警察局警一卷第八二至八四頁
    ）、帳號00000000號郵政劃撥儲金帳戶對帳單（臺
    南縣警察局警二卷第一０七至一一０頁），卷附「寰宇國際
    資訊」之網頁列印資料（電信警察隊第三中隊偵查報告卷）
    、0000000000號、0000000000號行動
    電話用戶基本資料暨雙向通聯紀錄（臺南縣警察局警二卷第
    一一四至一三二頁）、提款機攝得提領者之照片十張（臺南
    縣警察局警一卷第五六至六十頁）可稽，而證人即如附表所
    示之十五位被害人，確實有將如附表所示之金額匯入如附表
    所示之帳戶內，亦有上揭十五位證人之郵政劃撥儲金存款單
    暨交易明細表等匯款資料附卷可憑（詳如附表備註欄所示）
    。準此，足認被告之任意性自白確與事實相符，堪以採信。
    本案事證明確，被告犯行堪以認定，應依法論科。
三、論罪科刑：
  (一)查前揭「小李」、莊凱羽、林信良、王棋鋒之詐欺集團成年
    成員共同所為，係犯刑法第三百三十九條第一項之共同連續
    詐欺取財罪，而被告係以幫助之犯意，為構成要件以外之行
    為，為幫助犯。按幫助犯雖係從屬於正犯而成立，惟幫助犯
    之成立要件，須行為人主觀上有幫助故意，客觀上有幫助行
    為，始克成立幫助犯，此所謂幫助故意，須行為人主觀上對
    於正犯之行為有所認識，本件被告雖已預見上揭帳戶交付該
    「陳先生」即「小李」後可能供作犯罪工具，惟就該人有無
    同夥黨羽及行為次數等情，究非被告所能確知，自無從令被
    告就正犯之共同連續詐欺取財犯行負幫助「共同」「連續」
    詐欺取財罪責（爰不另就刑法第二十八條、第五十六條規定
    之修正予以比較適用）。又檢察官雖僅就前揭詐欺集團成員
    自九十年十二月初起至九十一年一月底止詐騙各被害人之犯
    行聲請以簡易判決處刑，然渠等自九十年十月間起至九十年
    十二月初止及自九十一年一月底起至九十一年六月二十四日
    止之犯行（部分犯行業經臺灣嘉義地方法院檢察署檢察官以
    九十三年度偵字第四一八一號移請併案審理），因各被害人
    均係匯款至被告甲○○之前揭帳戶，與本案核屬同一案件之
    實質上一罪關係，本院自應併予審理。又被告行為後，刑法
    第三十條業於九十四年二月二日修正公布，並於九十五年七
    月一日施行，修正前後僅係就文字加以修正，並未涉及罪刑
    實質內容之變更，對被告而言並無有利或不利之問題，是既
    無刑法第二條第一項後段之情形，自仍應依刑法第二條第一
    項前段，適用修正施行前刑法第三十條規定論處。故核被告
    所為，係犯修正施行前刑法第三十條第一項前段、刑法第三
    百三十九條第一項之幫助詐欺取財罪。再本罪之罰金刑部分
    ，於被告行為後，刑法施行法增訂第一條之一，於九十五年
    六月十四日公布，並於同年七月一日施行；該條規定：「中
    華民國九十四年一月七日刑法修正施行後，刑法分則編所定
    罰金之貨幣單位為新臺幣。九十四年一月七日刑法修正時，
    刑法分則編未修正之條文定有罰金者，自九十四年一月七日
    刑法修正施行後，就其所定數額提高為三十倍。但七十二年
    六月二十六日至九十四年一月七日新增或修正之條文，就其
    所定數額提高為三倍。」考其立法理由，係為因應九十四年
    二月二日修正公布、九十五年七月一日施行之刑法施行後，
    依刑法總則第三十三條第五款規定，罰金貨幣單位已改為新
    臺幣，是以分則編各罪所定罰金之貨幣單位，自應配合上開
    規定修正，為使罰金數額趨於一致，避免衍生新舊法比較適
    用問題，以緩和實務適用法律之衝擊，於不變動罰金數額之
    前提下，而為制定（前揭條文立法意旨參照），換言之，刑
    法施行法第一條之一係在替代罰金罰鍰提高標準條例部分條
    文，與適用罰金罰鍰提高標準條例之結果相同，對於被告而
    言並不發生有利或不利之問題，僅係將貨幣單位由銀元改為
    新臺幣，並非法律變更刑度之條文，當無須就新舊法比較適
    用。
  (二)被告前因妨害風化案件，經最高法院以八十一年度臺上字第
    六五０九號判決處有期徒刑五年六月確定，於八十二年二月
    四日入監執行，復於八十三年十二月二十二日假釋出監，所
    餘刑期付保護管束，並於八十七年五月十七日縮刑期滿，假
    釋未經撤銷，所餘刑期以已執行論各節，有臺灣高等法院被
    告前案紀錄表在卷可稽，而刑法第四十七條規定業於九十四
    年二月二日修正公布，並於九十五年七月一日施行，被告於
    受有期徒刑執行完畢後五年以內故意再犯本件有期徒刑以上
    之罪，不論依修正前之刑法第四十七條或依修正後之刑法第
    四十七條第一項規定，均構成累犯，經比較新舊法結果，修
    正後之規定並未較有利於被告，自應逕依修正施行前刑法第
    四十七條論以累犯，並加重其刑。
  (三)被告係幫助犯，應依修正施行前刑法第三十條第二項規定，
    按正犯之刑減輕之，且依法先加後減。
  (四)爰審酌被告另有賭博等前科紀錄，素行非佳，有臺灣高等法
    院被告前案紀錄表在卷可憑，於偵訊中即坦承犯行，犯後態
    度良好，犯罪動機係因貪圖小利，然其所為業已造成被害人
    之財產損害非輕，且足以破壞社會治安及妨礙金融秩序，並
    增加犯罪查緝之困難等一切情狀，量處如主文所示之刑。
  (五)再者，本件被告於行為時之刑法第四十一條第一項前段規定
    ：「犯最重本刑為五年以下有期徒刑以下之刑之罪，而受六
    個月以下有期徒刑或拘役之宣告，因身體、教育、職業、家
    庭之關係或其他正當事由，執行顯有困難者，得以一元以上
    三元以下折算一日，易科罰金。」其於行為時之易科罰金折
    算標準，修正前罰金罰鍰提高標準條例第二條前段（現已刪
    除）規定，就其原定數額提高為一百倍折算一日，則本件被
    告行為時之易科罰金折算標準，應以銀元三百元折算一日，
    經折算為新臺幣後，應以新臺幣九百元折算為一日。惟九十
    四年二月二日修正公布、九十五年七月一日施行之刑法第四
    十一條第一項前段則規定：「犯最重本刑為五年以下有期徒
    刑以下之刑之罪，而受六個月以下有期徒刑或拘役之宣告者
    ，得以新臺幣一千元、二千元或三千元折算一日，易科罰金
    。」比較修正前後之易科罰金折算標準，以修正前之規定，
    較有利於被告，是既無刑法第二條第一項後段之情形，自仍
    應依刑法第二條第一項前段，適用修正施行前刑法第四十一
    條第一項前段規定，諭知易科罰金之折算標準。
  (六)扣案之上揭郵局帳戶存摺一本，乃屬被告所有供犯本案所用
    之物，業據被告供明在卷，爰依刑法第三十八條第一項第二
    款規定，予以宣告沒收。至其餘未經扣案之存摺、印章、金
    融卡及密碼，雖亦係被告所有供犯本罪所用之物，惟既未經
    扣案，亦無積極證據證明尚屬存在，為避免將來執行困難，
    爰不予宣告沒收，附此敘明。
據上論斷，應依刑事訴訟法第四百五十二條、第二百七十三條之
一第一項、第二百九十九條第一項前段，刑法第二條第一項前段
、修正施行前刑法第三十條第一項前段、刑法第三百三十九條第
一項、修正施行前刑法第四十七條、第三十條第二項、第四十一
條第一項前段、刑法第三十八條第一項第二款，刑法施行法第一
條之一第一項、第二項前段，廢止前罰金罰鍰提高標準條例第二
條，判決如主文。
本案經檢察官巳○○到庭執行職務。
中    華    民    國    95    年    10    月    27    日
                  刑事第五庭  法  官   張婷妮
以上正本證明與原本無異。
如不服本判決，應於收受送達後10日內向本院提出上訴書狀（應
附繕本）。
                              書記官   陳姿利
中    華    民    國    95    年    10    月    30    日
附錄本案論罪科刑法條
中華民國刑法第三百三十九條第一項
意圖為自己或第三人不法之所有，以詐術使人將本人或第三人之
物交付者，處五年以下有期徒刑、拘役或科或併科一千元以下罰
金。
附表：
┌──┬───┬───────┬────────┬──────────────────┬─────────┐
│編號│被害人│匯  款  時  間│ 被  騙  金  額 │  犯        罪        手        法  │備註（被害人筆錄及│
│    │      │（  民  國  ）│ （新臺幣：元） │                                    │相關匯款資料頁碼）│
├──┼───┼───────┼────────┼──────────────────┼─────────┤
│ 一 │寅○○│1.90年12月3日 │1.三千元        │以寰宇公司名義在網路上佯稱廉售電腦，│臺南縣警察局警二卷│
│    │      │2.90年12月7日 │2.三萬一千五百元│使寅○○陷於錯誤，於電話聯絡口頭約定│第四一、四二頁    │
│    │      │（共匯款二次）│（共匯款三萬四千│後，因而先匯款定金三千元，再匯款三萬│                  │
│    │      │              │五百元）        │一千五百元，均至甲○○之郵局三一四五│                  │
│    │      │              │                │七九三八號帳戶，然未交付電腦予寅○○│                  │
├──┼───┼───────┼────────┼──────────────────┼─────────┤
│ 二 │林贊煇│1.90年10月18日│1.三千五百元    │以寰宇公司名義在網路上佯稱廉售電腦，│臺南縣警察局警二卷│
│    │      │2.90年10月25日│2.三萬五千元    │使林贊煇陷於錯誤，於電話聯絡口頭約定│第四六至六十頁    │
│    │      │3.90年12月6日 │3.二萬三千元    │後，因而先匯款定金三千五百元，再依序│                  │
│    │      │4.90年12月6日 │4.一萬五千元    │匯款三萬五千元、二萬三千元、一萬五千│                  │
│    │      │（共匯款四次，│（共匯款七萬六千│元，均至甲○○之郵局00000000│                  │
│    │      │起訴書漏載第2 │五百元）        │號帳戶，然未交付電腦予林贊煇        │                  │
│    │      │、3、4筆）    │                │                                    │                  │
├──┼───┼───────┼────────┼──────────────────┼─────────┤
│ 三 │戊○○│1.90年12月6日 │1.四千元        │以寰宇公司名義在網路上佯稱廉售電腦，│臺南縣警察局警二卷│
│    │      │2.90年12月17日│2.四萬一千元    │使戊○○陷於錯誤，於電話聯絡口頭約定│第七八至七九頁    │
│    │      │（共匯款二次）│（共匯款四萬五千│後，因而先匯款定金四千元，再匯款四萬│                  │
│    │      │              │元）            │一千元，均至甲○○之郵局三一四五七九│                  │
│    │      │              │                │三八號帳戶，然未交付電腦予戊○○    │                  │
├──┼───┼───────┼────────┼──────────────────┼─────────┤
│ 四 │癸○○│90年12月7日   │三萬四千元      │以寰宇公司名義在網路上佯稱廉售電腦，│臺南縣警察局警一卷│
│    │      │              │                │使癸○○陷於錯誤，於電話聯絡口頭約定│第八六頁、本院簡字│
│    │      │              │                │後，因而匯款三萬四千元至甲○○之郵局│卷第一０四至一０六│
│    │      │              │                │00000000號帳戶，然未交付電腦│頁                │
│    │      │              │                │予癸○○                            │                  │
├──┼───┼───────┼────────┼──────────────────┼─────────┤
│ 五 │辰○○│90年12月11日  │三千五百元      │以寰宇公司名義在網路上佯稱廉售電腦，│臺南縣警察局警一卷│
│    │      │              │                │使辰○○陷於錯誤，於電話聯絡口頭約定│第八七頁、本院簡字│
│    │      │              │                │後，因而匯款定金三千五百元至甲○○之│卷第一一二至一０六│
│    │      │              │                │郵局00000000號帳戶，然未交付│頁                │
│    │      │              │                │電腦予辰○○                        │                  │
├──┼───┼───────┼────────┼──────────────────┼─────────┤
│ 六 │子○○│90年12月12日  │三千五百元      │以寰宇公司名義在網路上佯稱廉售電腦，│臺南縣警察局警一卷│
│    │      │              │                │使子○○陷於錯誤，於電話聯絡口頭約定│第八七頁、本院簡字│
│    │      │              │                │後，因而匯款定金三千五百元至甲○○之│卷第一一八至一二０│
│    │      │              │                │郵局00000000號帳戶，然未交付│頁                │
│    │      │              │                │電腦予子○○                        │                  │
├──┼───┼───────┼────────┼──────────────────┼─────────┤
│ 七 │丙○○│1.90年12月7日 │1.四千元        │以寰宇公司名義在網路上佯稱廉售電腦，│臺南縣警察局警二卷│
│    │（原名│2.90年12月14日│2.三萬六千元    │使丙○○陷於錯誤，於電話聯絡口頭約定│第六一至七七頁    │
│    │宋孟城│3.90年12月21日│3.七萬元        │後，因而先匯款定金四千元至甲○○之臺│                  │
│    │）    │4.90年12月24日│4.七萬元        │新國際商業銀行嘉義分行0000000│                  │
│    │      │（共匯款四次，│（共匯款十八萬元│0000000號帳戶，再依序匯款三萬│                  │
│    │      │起訴書漏載第1 │，起訴書誤載為十│六千元、七萬元及七萬元至甲○○之郵局│                  │
│    │      │筆）          │七萬六千元）    │00000000號帳戶，然未交付電腦│                  │
│    │      │              │                │予丙○○                            │                  │
├──┼───┼───────┼────────┼──────────────────┼─────────┤
│ 八 │己○○│90年12月14日  │三萬四千元      │以寰宇公司名義在網路上佯稱廉售電腦，│臺南縣警察局警一卷│
│    │      │              │                │使己○○陷於錯誤，於電話聯絡口頭約定│第八八頁、本院簡字│
│    │      │              │                │後，因而匯款三萬四千元至甲○○之郵局│卷第一０九至一一一│
│    │      │              │                │00000000號帳戶，然未交付電腦│頁                │
│    │      │              │                │予己○○                            │                  │
├──┼───┼───────┼────────┼──────────────────┼─────────┤
│ 九 │辛○○│1.90年12月17日│1.三千元        │以寰宇公司名義在網路上佯稱廉售電腦，│臺南縣警察局警一卷│
│    │      │2.90年12月21日│2.二萬七千元    │使辛○○陷於錯誤，於電話聯絡口頭約定│第八九、九一頁、本│
│    │      │（共匯款二次）│（共匯款三萬元）│後，因而先匯款定金三千元，再匯款二萬│院易字卷第一二七至│
│    │      │              │                │七千元，均至甲○○之郵局三一四五七九│一二八頁          │
│    │      │              │                │三八號帳戶，然未交付電腦予辛○○    │                  │
├──┼───┼───────┼────────┼──────────────────┼─────────┤
│ 十 │卯○○│1.90年12月17日│1.三千五百元    │以寰宇公司名義在網路上佯稱廉售電腦，│九十一年度發查字第│
│    │      │2.90年12月21日│2.三萬二千元    │使卯○○陷於錯誤，於電話聯絡口頭約定│八二九號卷第四至七│
│    │      │3.90年12月24日│3.十二萬五千元  │後，因而先匯款定金三千五百元，再依序│頁、九十二年度偵字│
│    │      │（共匯款三次）│（共十六萬零五百│匯款三萬二千元及十二萬五千元，均至王│第七０七三號卷第三│
│    │      │              │元）            │聖忠之郵局00000000號帳戶，然│六至三八頁、九十二│
│    │      │              │                │未交付電腦予卯○○                  │年度偵緝字第一０五│
│    │      │              │                │                                    │九號卷第五五頁    │
├──┼───┼───────┼────────┼──────────────────┼─────────┤
│十一│乙○○│1.90年12月20日│1.三千元        │以寰宇公司名義在網路上佯稱廉售電腦，│臺南縣警察局警一卷│
│    │      │2.90年12月21日│2.三萬四千元    │使乙○○陷於錯誤，於電話聯絡口頭約定│第一至七頁、九十一│
│    │      │3.91年1月7日  │3.十二萬八千元  │後，因而先匯款定金三千元，再匯款多次│年度發查字第一一七│
│    │      │4.91年1月9日  │4.二萬元        │，其中第一至十六筆（共一百二十三萬七│二號卷第六至十四頁│
│    │      │5.91年1月10日 │5.二萬六千元    │千元）係匯至甲○○之郵局三一四五七九│、九十二年度偵緝字│
│    │      │6.91年1月16日 │6.二十萬元      │三八號帳戶，第十七至三十筆（共八十五│第一０五九號卷第九│
│    │      │7.91年1月17日 │7.十一萬六千元  │萬二千九百九十元）係匯至甲○○之郵局│七至九九頁、本院簡│
│    │      │8.91年1月17日 │8.八萬六千元    │00000000000000號帳戶，│字卷第五四至五六頁│
│    │      │9.91年1月18日 │9.十一萬六千元  │第三一至四十筆（共六萬五千二百元）係│                  │
│    │      │10.91年1月24日│10.十萬元       │匯至林武德之中國信託商業銀行嘉義分行│                  │
│    │      │11.91年1月25日│11.三萬元       │000000000000號帳戶，然未│                  │
│    │      │12.91年1月26日│12.十一萬八千元 │交付電腦予乙○○                    │                  │
│    │      │13.91年1月26日│13.二萬元       │                                    │                  │
│    │      │14.91年1月28日│14.十萬元       │                                    │                  │
│    │      │15.91年1月31日│15.二萬元       │                                    │                  │
│    │      │16.91年1月31日│16.十二萬元     │                                    │                  │
│    │      │17.91年1月9日 │17.七萬元       │                                    │                  │
│    │      │18.91年1月9日 │18.三萬八千元   │                                    │                  │
│    │      │19.91年1月9日 │19.六萬元       │                                    │                  │
│    │      │20.91年1月10日│20.十萬元       │                                    │                  │
│    │      │21.91年1月15日│21.十萬元       │                                    │                  │
│    │      │22.91年1月15日│22.三萬元       │                                    │                  │
│    │      │23.91年1月29日│23.十萬元       │                                    │                  │
│    │      │24.91年1月29日│24.一萬五千元   │                                    │                  │
│    │      │25.91年1月31日│25.十萬元       │                                    │                  │
│    │      │26.91年1月31日│26.五萬元       │                                    │                  │
│    │      │27.91年2月2日 │27.十萬元       │                                    │                  │
│    │      │28.91年2月4日 │28.五萬元       │                                    │                  │
│    │      │29.91年2月7日 │29.一萬元       │                                    │                  │
│    │      │30.91年2月9日 │30.二萬九千九百 │                                    │                  │
│    │      │              │   九十元       │                                    │                  │
│    │      │31.91年2月10日│31.一萬五千元   │                                    │                  │
│    │      │32.91年2月11日│32.一萬元       │                                    │                  │
│    │      │33.91年2月14日│33.一萬六千元   │                                    │                  │
│    │      │34.91年2月14日│34.一萬元       │                                    │                  │
│    │      │35.91年3月25日│35.三千元       │                                    │                  │
│    │      │36.91年4月29日│36.二千元       │                                    │                  │
│    │      │37.91年4月30日│37.五千元       │                                    │                  │
│    │      │38.91年4月30日│38.一千二百元   │                                    │                  │
│    │      │39.91年5月21日│39.一千元       │                                    │                  │
│    │      │40.91年6月24日│40.二千元       │                                    │                  │
│    │      │（自90年12月20│（共匯款二百一十│                                    │                  │
│    │      │日起至91年6月 │五萬五千一百九十│                                    │                  │
│    │      │24日止，共匯款│元，起訴書誤載為│                                    │                  │
│    │      │四十次，起訴書│二百二十九萬五千│                                    │                  │
│    │      │誤載為自90年12│元）            │                                    │                  │
│    │      │月6日起至91年1│                │                                    │                  │
│    │      │月31日止，共匯│                │                                    │                  │
│    │      │款十六次）    │                │                                    │                  │
├──┼───┼───────┼────────┼──────────────────┼─────────┤
│十二│庚○○│1.90年11月26日│1.四千元        │以寰宇公司名義在網路上佯稱廉售電腦，│臺南縣警察局警二卷│
│    │      │2.90年11月30日│2.四萬二千元    │使庚○○陷於錯誤，於電話聯絡口頭約定│第八十至八五頁    │
│    │      │3.91年1 月3 日│3.四萬五千元    │後，因而先匯款定金四千元，再依序匯款│                  │
│    │      │（共匯款三次，│（共匯款九萬一千│四萬二千元及四萬五千元，均至甲○○之│                  │
│    │      │起訴書漏載第1 │元，起訴書誤載為│郵局00000000號帳戶，然未交付│                  │
│    │      │、3筆）       │四萬五千元）    │電腦予庚○○                        │                  │
├──┼───┼───────┼────────┼──────────────────┼─────────┤
│十三│壬○○│1.91年1月7日  │1.七千五百元    │以寰宇公司名義在網路上佯稱廉售電腦，│臺南縣警察局警一卷│
│    │      │2.91年1月9日  │2.三萬元        │使壬○○陷於錯誤，於電話聯絡口頭約定│第九五、九六頁、本│
│    │      │（共匯款二次）│（共匯款三萬七千│後，因而先匯款定金七千五百元，再匯款│院易字卷第一二八至│
│    │      │              │五百元）        │三萬元，均至甲○○之郵局三一四五七九│一二九頁          │
│    │      │              │                │三八號帳戶，然未交付電腦予壬○○    │                  │
├──┼───┼───────┼────────┼──────────────────┼─────────┤
│十四│丑○○│1.91年1月27日 │1.五千元        │以寰宇公司名義在網路上佯稱廉售手機（│臺南縣警察局警一卷│
│    │      │2.91年1月27日 │2.一萬元        │起訴書誤載為電腦），使丑○○陷於錯誤│第一０一頁、本院簡│
│    │      │（共匯款二次，│（共匯款一萬五千│，於電話聯絡口頭約定後，先後匯款五千│字卷第一０七至一０│
│    │      │起訴書誤載第1 │元）            │、一萬元至甲○○之郵局0000000│八頁              │
│    │      │筆日期為91年1 │                │八號帳戶，然未交付手機予丑○○      │                  │
│    │      │月7日）       │                │                                    │                  │
├──┼───┼───────┼────────┼──────────────────┼─────────┤
│十五│丁○○│91年1月29日   │九千元          │以寰宇公司名義在網路上佯稱廉售手機（│臺南縣警察局警一卷│
│    │      │              │                │起訴書誤載為電腦），使丁○○陷於錯誤│第一０二頁，本院簡│
│    │      │              │                │，於電話聯絡口頭約定後，因而匯款九千│字卷第一一五至一一│
│    │      │              │                │元至甲○○之郵局00000000號帳│七頁              │
│    │      │              │                │戶，然未交付手機予丁○○            │                  │
└──┴───┴───────┴────────┴──────────────────┴─────────┘


司法院資訊處製作；財團法人民間司法改革基金會備份。
